【裁判字號】    89,訴,7
【裁判日期】    890225
【裁判案由】    殺人未遂
【裁判全文】
臺灣雲林地方法院刑事判決                              八十九年度訴字第七號
    公  訴  人  臺灣雲林地方法院檢察署檢察官
    被      告  丙○○
    指定辯護人  本院公設辯護人  乙○○
右列被告因殺人未遂案件，經檢察官提起公訴（八十八年度偵字第四七七六號），本
院判決如左：
    主  文
丙○○殺人未遂，處有期徒刑柒年。
    事  實
一、丙○○因其前妻甲○○改嫁而對甲○○之現任丈夫曾豐心存怨懟。於民國八十八
    年八月十日凌晨三時許，丙○○在電話中與其前妻甲○○談及小孩與車子索回之
    問題而起爭執，丙○○遂至甲○○雲林縣斗六市○○里○○路五六之三號甲○○
    與曾豐住處理論，見上址大門未鎖，即侵入上開甲○○住宅（侵入住宅部分未據
    告訴），因於甲○○臥室外聽見甲○○與曾豐在討論如何向丙○○索回甲○○之
    車子，丙○○更是氣憤，於是基於殺人之犯意，至廚房內拿取平常削水果用之水
    果刀一支（業經丟棄而為扣案），於凌晨五時許，衝入甲○○上開未上鎖之臥室
    內，持該水果刀對尚在床上之曾豐之左胸部、腹部、臉部、雙手、雙腳等部位猛
    刺數刀，甲○○見狀向前抓住丙○○，曾豐趕緊離開現場，經送醫急救，發現其
    左胸部因穿刺殺而合併血胸、汽胸、橫隔破裂、腹部亦因此脾臟刺傷合併腹部出
    血、且雙手裂傷肌腱斷裂、全身多處挫傷、左臉頰扯裂傷皮膚缺損，經緊急手術
    開胸剖腹修補橫隔、脾臟切除、氣胸血胸引流、肌腱傷處縫合及臉部皮膚移植，
    術後住進加護病房積極治療，始倖免於難。
二、案經曾豐告訴雲林縣警察局斗六分局報告臺灣雲林地方法院檢察署檢察官偵查起
    訴。
    理  由
一、訊據被告丙○○對於右揭時地因與前妻甲○○吵架而進入上開甲○○所有之住處
    ，聽聞告訴人與甲○○討論如何索回被告現正使用之車子，而至廚房持水果刀將
    告訴人曾豐身體猛刺等情坦承不諱，惟矢口否認有殺人犯行，辯稱：當時伊只是
    拿刀要嚇嚇告訴人而已，並無殺人之意思云云。然查：被告持刀殺害告訴人之事
    實，業據被告於警訊中坦承不虛，觀其所用語句係用殺傷等語，信其持刀當時之
    用意確係在殺人，且被告對當時如何持刀及第一刀係向告訴人之胸部劃下等情，
    均為其於警訊中供稱甚明，則以其對該細節之清楚，信非僅一時衝動，而意在嚇
    嚇告訴人而已，況被告已於本院審理中供明其係往告訴人身上猛刺無疑，則若要
    嚇告訴人又何須猛刺告訴人身體。且上開水果刀雖未經扣案，然其形狀如何亦據
    被告於警訊中供承係削水果用之水果刀屬實，則衡以一般削水果用之水果刀均屬
    利刃，且一般人均方便持用而不若菜刀較為笨重，顯然被告到廚房選用兇器時，
    已有與告訴人近身肉搏，而有殺害告訴人之用意，自難以其捨菜刀而選水果刀，
    即認被告意在傷害而已。而被告持刀刺殺告訴人之事實，復據告訴人指訴明確，
    核與經現場目擊證人甲○○所證一致，並有血跡斑斑之現場照片、告訴人全身是
    血之照片附卷足稽。又告訴人遭刺殺後因而送醫急診，病情診斷為左胸穿刺傷合
    併血胸、氣胸、橫隔破裂、脾臟刺傷合併腹內出血、雙手裂傷肌腱斷裂、全身多
    處挫傷、左臉頰扯裂傷皮膚缺損，經醫院緊急手術開胸剖腹後修補橫隔、切除脾
    臟、氣胸血胸引流、肌腱傷處縫合及臉部皮膚移植等手術後，移入加護病房積極
    治療，而於八十八年八月十八日轉入普通病房，八十八年八月二十五日出院等情
    ，有驗傷診斷證明書、財團法人嘉義基督教醫院函文並所附告訴人之病歷資料在
    卷足參，由上開治療之發現，足認被告持刀刺擊告訴人用力之猛，觀之被告所持
    之一般水果刀刀鋒之銳利，刺擊部位又是胸部、腹部等致命部位，其有殺人之犯
    意，當無疑義。又被告與其妻甲○○離異後，因甲○○改嫁給告訴人，而曾數次
    打電話給告訴人及甲○○討論離婚及結婚之事，案發當日三時許，被告還曾與甲
    ○○談及離婚經過及小孩問題而起爭執等事實，為告訴人及證人甲○○指證甚明
    ，則被告因甲○○改嫁一事而早對告訴人及甲○○二人有所不滿，應可認定，否
    則被告何勞一再打電話給告訴人言及離婚結婚之事，此從附卷之告訴人向檢察官
    聲請儘訴偵結該案之書狀中亦可知，被告確實一再騷擾告訴人及證人甲○○無誤
    ，顯見被告確實不願其前妻離異而對告訴人心存怨恨無疑。其後案發當日五時許
    ，告訴人與甲○○確實在臥室內談及如何向被告索回車子之情，亦為證人甲○○
    所證明白，核與被告所供相符，是被告因其妻離異，事後又要遭人索回財物，人
    財兩失，其有殺人之動機，應可斷定。至被告於刺殺告訴人後未追出繼續行兇，
    尚不足否認前述殺人犯意之認定。告訴人雖於偵查中表明被告係一時氣憤而為，
    但並無陳稱被告當時並無殺人之意。另卷內之被告與告訴人達成和解之調解書，
    係兩造間彼此之協議，該協議之事由如何，對本院之認事並無拘束力，附此敘明
    。本件事證明確，所辯顯係卸責之詞，不足採信，被告犯行堪以認定，自應依法
    論科。
二、核被告所為，係犯刑法第二百七十一條第二項、第一項之殺人未遂罪。被告殺人
    所持之水果刀固係他人所有，然其持刀意在使用之殺人，且殺人之處與取刀之處
    同在一屋之內，足認其並無竊取該刀之不法所有意圖，於此自不另成立竊盜罪，
    併此敘明。又被告著手殺人後而未得逞，為未遂犯，依法減輕其刑。爰審酌被告
    犯後坦承部分犯行，惟矢口否認犯罪，飾詞狡辯，並無悔意，刺殺告訴人多處致
    命部位，手段甚為兇殘，犯罪情節甚鉅，又犯後雖與告訴人達成民事賠償之和解
    ，有調解書一份在卷足參，然告訴人復再遞狀於檢察官表明被告於和解後猶仍一
    再騷擾其家庭，有該聲請書可徵，顯見被告惡性甚深，並無法取得告訴人之諒解
    等一切情狀，量處如主文所示之刑。
據上論斷，應依刑事訴訟法第二百九十九條第一項前段，刑法第二百七十一條第二項
、第一項、第二十六條前段，判決如主文。
中      華      民      國      八十九      年    二    月    二十五    日
                                        臺灣雲林地方法院刑事第二庭
                                            法  官
如不服本判決，應於判決送達後十日內，向本院提出上訴狀。（須附繕本）
附錄法條：刑法第二百七十一條第二項、第一項


司法院資訊處製作；財團法人民間司法改革基金會備份。
